---
title: 'Prediksi Keberhasilan Pemasaran Bank menggunakan Decision Tree: Studi Kasus
  Dataset UCL'
author: "Kelompok 3"
output: html_document
---
## Memuat library yang diperlukan
library(rpart): Fungsi ini digunakan untuk memuat library "rpart", yang merupakan library utama untuk membangun model Decision Tree.
library(rpart.plot): Fungsi ini digunakan untuk memuat library "rpart.plot", yang menyediakan fungsi untuk memvisualisasikan pohon keputusan yang dihasilkan.
library(ggplot2): Fungsi ini digunakan untuk memuat library "ggplot2", yang digunakan untuk memvisualisasikan hasil prediksi dan sebaran kelas pada data uji.
```{r}
library(rpart)
library(rpart.plot)
library(ggplot2)
```
## Membaca dataset
```{r}
data <- read.csv("bank/bank-full.csv", sep=";", header=TRUE)
```
## Preprocessing Data
Mengkonversi variabel target 'y' menjadi faktor dengan nilai 'yes' dan 'no'. Ini diperlukan untuk melabeli variabel target sebagai variabel kategori yang akan digunakan dalam analisis klasifikasi.
```{r}
data$y <- factor(data$y, levels = c("no", "yes"))
```
## Membagi dataset menjadi data latih dan data uji
```{r}
set.seed(123)
indices <- sample(1:nrow(data), nrow(data)*0.7)
train_data <- data[indices, ]
test_data <- data[-indices, ]
```
## Membentuk Decision Tree
Membentuk model Decision Tree menggunakan fungsi rpart dengan variabel target "y" dan seluruh variabel prediktor pada data latih.
```{r}
tree_model <- rpart(y ~ ., data = train_data, method = "class")
```
## Visualisasi Decision Tree
```{r}
rpart.plot(tree_model, type = 4, extra = 102, under = TRUE, tweak = 1, cex = 0.7)
```
## Memprediksi kelas pada data uji
Melakukan prediksi kelas pada data uji menggunakan model Decision Tree yang telah dibentuk.
```{r}
predictions <- predict(tree_model, newdata = test_data, type = "class")
```
## Evaluasi performa model
Menghitung akurasi model
```{r}
accuracy <- sum(predictions == test_data$y) / nrow(test_data)
cat("Akurasi model: ", round(accuracy * 100, 2), "%\n")
```
## Visualisasi hasil prediksi dan sebaran kelas pada data uji
memvisualisasikan hasil prediksi dan sebaran kelas pada data uji menggunakan library ggplot2. Dalam kode ini, kita menggunakan grafik batang untuk menampilkan sebaran kelas aktual dan prediksi. Fungsi-fungsi berikutnya digunakan untuk menyesuaikan tampilan grafik batang.
```{r}
results <- data.frame(Actual = test_data$y, Predicted = predictions)
ggplot(results, aes(x = Actual, fill = Predicted)) +
  geom_bar() +
  labs(x = "Kelas", y = "Frekuensi", fill = "Prediksi") +
  scale_fill_manual(values = c("#00AFBB", "#E7B800")) +
  ggtitle("Prediksi Kelas pada Data Uji") +
  theme_minimal()
```








